【裁判字號】    95,訴,4139
【裁判日期】    951229
【裁判案由】    毒品危害防制條例
【裁判全文】
臺灣高雄地方法院刑事判決          95年度訴字第4139號
公  訴  人  臺灣高雄地方法院檢察署檢察官
被      告  乙○○
                    現另案於台灣高雄女子監獄執行中
上列被告因違反毒品危害防制條例案件，經檢察官提起公訴（95
年度毒偵字第7415號、95年度毒偵字第7179號），被告於本院準
備程序進行中，為有罪之陳述，經本院合議庭裁定由受命法官獨
任改依簡式審判程序審理，並判決如下：
    主  文
乙○○施用第一級毒品，累犯，處有期徒刑拾月；扣案之注射針
筒壹支，沒收之。又施用第二級毒品，累犯，處有期徒刑陸月。
應執行有期徒刑壹年貳月，扣案之注射針筒壹支，沒收之。
    事  實
一、乙○○前於民國88年間，因施用毒品案件，經臺灣屏東地方
    法院裁定送觀察、勒戒後，認無繼續施用毒品之傾向，經臺
    灣屏東地方法院檢察署檢察官以88年度毒偵字第193 號為不
    起訴處分確定；又於88年間，再因施用毒品案件，經上開法
    院以89年度毒聲字第81號裁定送觀察、勒戒後，因有繼續施
    用毒品傾向，復先後經該院以89年度毒聲字第1008號裁定令
    入戒治處所施以強制戒治、89年度毒聲字第2149號裁定停止
    戒治及90年度毒聲字第102 號裁定撤銷停止戒治，再令入戒
    治處所施以強制戒治，而於91年8 月19日強制戒治執行完畢
    釋放。另該施用毒品案件，則經該院以89年度易字第1007號
    判處有期徒刑7 月確定；又於90年間因施用毒品案件，經本
    院以90年度易字第261 號判處有期徒刑6 月，經台灣高等法
    院高雄分院以90年度上易字第890 號撤銷原判決，改判處有
    期刑8 月確定；再於90年間因竊盜案件，經本院以90年度易
    字第1462號判處有期徒刑5 月確定，上開三罪經合併計算刑
    期及假釋期間，而於92年10月24日縮短刑期假釋出監，並付
    保護管束，甫於93年4 月1 日保護管束期滿，未經撤銷假釋
    ，均以執行完畢論。詎仍不知悔改及戒絕毒癮，猶於上開強
    制戒治執行完畢釋放後5 年內，分別基於因成癮而反覆、延
    續施用第一級毒品海洛因、第二級毒品甲基安非他命之單一
    行為決意，為如下施用第一、二級毒品之行為：
    (一)於95年7 月24日凌晨0 時許（起訴書誤載為自95年7 月25
      日上午10時30分回溯24小時內某時），在高雄縣旗山鎮主
      幼商場旁加油站之廁所內，先以將第一級毒品海洛因摻水
      加入注射針筒內注射之方式，施用第一級毒品海洛因1 次
      ，於5 、6 分鐘後，再起意以將第二級毒品甲基安非他命
      置放在玻璃球內燒烤而吸食其煙霧之方式，施用第二毒品
      甲基安非他命1 次。嗣為警於95年7 月25日10時30分，在
      高雄縣美濃鎮吉山6 號前查獲，經採集其尿液送驗，結果
      呈嗎啡、甲基安非他命陽性反應。
    (二)於95年8 月9 日17、18時許（起訴書誤載為95年8 月12日
      上午5 時30分許回溯24小時內某時），在高雄縣旗山鎮○
      ○街中油加油站廁所內，以上開方式，先後施用第一級毒
      品海洛因、第二級毒品甲基安非他命各1 次。為警於95年
      8 月12日5 時30分許，在高雄縣旗山鎮○○路20巷8 號前
      為警查獲，當場扣得其所有預備供施用第一級毒品海洛因
      之注射針筒1 支，並經採集尿液送驗，呈嗎啡、甲基安非
      他命陽性反應，而查悉上情。
二、案經高雄縣政府警察局旗山分局報告臺灣高雄地方法院檢察
    署檢察官偵查起訴。
    理  由
一、按本件被告乙○○所犯係死刑、無期徒刑、最輕本刑為3 年
    以上有期徒刑以外之罪，其於準備程序就被訴事實為有罪之
    陳述，經本院告知簡式審判程序之旨，並聽取其與檢察官之
    意見後，認無不得或不宜改依簡式審判程序進行之情事，依
    刑事訴訟法第273 條之1 第1 項規定，裁定進行簡式審判程
    序，合先敘明。
二、訊據被告對於上揭時、地分別施用第一級、第二級毒品之事
    實於警詢、偵查及本院審理時供承不諱，且被告先後於95年
    7 月25日、95年8 月12日為警所採集之尿液，經送檢驗結果
    ，均呈嗎啡、甲基安非他命陽性反應，有台灣檢驗科技股份
    有限公司95年8 月14日編號KＺ000000000000號、95年8 月28
    日編號KＺ000000000000號濫用藥物尿液檢驗報告各1 份、高
    雄縣政府警察局旗山分局毒品危害防制條例嫌疑人尿液對照
    表、嫌犯代號與真實姓名對照表各1 份附卷可稽。又扣案之
    注射針筒1 支，經送檢驗結果，則無毒品反應，亦有高雄醫
    學大學中和紀念醫院95年12月5 日編號9511-46 號檢驗報告
    1 紙在卷可佐，堪信該注射針筒尚未使用而未留有毒品殘渣
    。再被告自白其於95年7 月24日凌晨0 時許之施用毒品時間
    ，係於起訴書所載於95年7 月25日10時30分回溯24小時內某
    時之範圍內，堪認為同一事實，而僅係起訴書時間誤載；起
    訴書雖又記載被告係於95年8 月12日5 時30分許回溯24小時
    內之某時施用第一、二級毒品，惟依文獻記載，施用海洛因
    後24小時內經由尿液排出之量可達使用劑量之80 %，施用甲
    基安非他命後24小時內，約有施用劑量之70% 由尿中排出，
    該二種毒品於尿液中排出之最長時限，受施用劑量、施用方
    式、個人體質及代謝情況等因素影響，因個案而異，一般可
    檢出之最長時間為海洛因服用後2 至4 天，甲基安非他命1
    至5 天等情，有行政院衛生署管制藥品管理局90年5 月4日
    管檢字第93902 號函影本1 份附卷可稽，則起訴書所載被告
    施用毒品之時間與被告上開自白於95年8 月9 日17、18 時
    許之施用毒品時間，均係在施用第一級毒品海洛因、第二級
    毒品甲基安非他命後可檢出之時間範圍內，堪認為同一事實
    ，而亦係起訴書誤載犯罪時間，均附此敘明。是被告之任意
    性自白核與事實相符，洵堪採為論罪科刑之依據。本案事證
    明確，被告上開施用毒品犯行，堪以認定。
三、按觀察、勒戒或強制戒治執行完畢釋放後，5 年內再犯毒品
    危害防制條例第10條施用毒品之罪者，應依法追訴，同條例
    第23條第2 項定有明文。本件被告前於88年間，因施用毒品
    案件，經臺灣屏東地方法院裁定送觀察、勒戒後，認無繼續
    施用毒品之傾向，經臺灣屏東地方法院檢察署檢察官以88年
    度毒偵字第193 號為不起訴處分確定；又於88年間，再因施
    用毒品案件，經上開法院以89年度毒聲字第81號裁定送觀察
    、勒戒後，因有繼續施用毒品傾向，復先後經該院以89年度
    毒聲字第1008號裁定令入戒治處所施以強制戒治、89年度毒
    聲字第2149號裁定停止戒治及90年度毒聲字第102 號裁定撤
    銷停止戒治，而於91年8 月19日強制戒治執行完畢釋放，有
    臺灣高雄地方法院檢察署刑案資料查註紀錄表、全國施用毒
    品案件紀錄表及臺灣高等法院被告前案紀錄表各1 份在卷可
    參。是被告於上開強制戒治執行完畢釋放後，5 年內再犯本
    件施用第一級毒品海洛因、第二級毒品甲基安非他命犯行，
    依前開法條之規定，應依法追訴，本院自得依法論罪科刑。
四、按海洛因係毒品危害防制條例第2 條第2 項第1 款所稱之第
    一級毒品，甲基安非他命係同條項第2 款所稱之第二級毒品
    ，均不得非法持有、施用。核被告所為，係犯毒品危害防制
    條例第10條第1 項之施用第一級毒品罪及同條第2 項之施用
    第二級毒品罪。又其持有第一、二級毒品後進而施用，其持
    有之低度行為，應為施用之高度行為所吸收，不另論罪。其
    分別2 次施用第一級毒品、2 次第二級毒品之行為，係本於
    毒品成癮之特性而反覆、延續施用，應各僅論以一施用第一
    級毒品、第二級毒品罪。被告所犯上開施用第一級及第二級
    毒品二罪間，犯意各別，行為互殊，應予分論併罰。又被告
    曾因施用毒品、竊盜等案件，分別經臺灣屏東地方法院以89
    年度易字第1007號、台灣高等法院高雄分院以90年度上易字
    第890 號、本院以90年度易字第1462號各判處有期徒刑7 月
    、8 月、5 月確定，上開三罪嗣經合併計算刑期及假釋期間
    ，於92年10月24日縮短刑期假釋出監，並於93年4 月1 日保
    護管束期滿，未經撤銷假釋，而均以執行完畢論，有臺灣高
    等法院被告前案紀錄表1 份在卷可憑，其於刑之執行完畢後
    5 年內「故意」再犯本件有期徒刑以上之罪，為累犯，應依
    刑法第47條規定，分別加重其刑。爰審酌被告經觀察、勒戒
    及強制戒治、徒刑執行後，仍未能戒絕其毒癮而再次施用第
    一級、第二級毒品，足證前開保安處分及處刑措施均已難矯
    治其惡性，惟念其於犯罪後坦承犯行及所犯為自戕行為、施
    用毒品之次數、方式等一切情狀，各量處如主文所示之刑，
    並定其應執行之刑，以資懲儆。扣案之注射針筒1 支，並無
    毒品殘留，業如前述，而為被告所有預備供施用第一級毒品
    海洛因所用之物，業據被告於本院審理時供明在卷，爰依刑
    法第38條第1 項第2 款宣告沒收。
據上論斷，應依刑事訴訟法第273 條之1 第1 項、第299 條第1
項前段，毒品危害防制條例第10條第1 項、第2 項，刑法第11條
前段、第47條、第51條第5 款、第38條第1 項第2 款，判決如主
文。
本案經檢察官甲○○到庭執行職務。
中    華    民    國    95    年    12    月    29    日
                  刑事第十六庭  法  官  黃苙荌
以上正本證明與原本無異。
如不服本判決，應於判決送達後10日內，向本院提出上訴狀。
                                書記官  郭育秀
中    華    民    國    95    年    12    月    29    日
附錄本案論罪科刑法條全文：
毒品危害防制條例第10條
施用第一級毒品者，處 6 月以上 5 年以下有期徒刑。
施用第二級毒品者，處3 年以下有期徒刑。


司法院資訊處製作；財團法人民間司法改革基金會備份。
